臺灣高等法院臺南分院刑事判決　　　　95年度上訴字第1408號
上　訴　人　臺灣臺南地方法院檢察署檢察官
上　訴　人
即　被　告　庚○○
　　　　　　　　　　（現於臺灣臺南看守所羈押中）
　　　　　　辛○○
共　　　同
指定辯護人　本院公設辯護人　丙○○
上列上訴人因被告違反毒品危害防制條例等案件，不服臺灣臺南
地方法院九十五年度訴字第二０二號中華民國九十五年十一月十
四日第一審判決（起訴案號：臺灣臺南地方法院檢察署九十五年
度偵字第一五二五０號，移送併辦案號：九十五年度偵字第三六
九八、三九六四、三九六七、三九六八、三九六九、三九七０、
三九七一號），提起上訴，本院判決如下：
    主  文
原判決關於被告庚○○販賣第一級毒品、第二級毒品，及被告辛○○販賣第二級毒品部分；暨其定應執行刑部分均撤銷。
庚○○連續販賣第一級毒品，累犯，處有期徒刑拾肆年，手機貳
支（SONY-ERICSSON牌0000000000、ZTE牌0000000000）沒收，販
毒所得新臺幣貳萬零伍佰元沒收，如全部或一部無法沒收時，應
以其財產抵償。又連續販賣第二級毒品，累犯，處有期徒刑拾貳
年，手機貳支（SONY-ERICSSON牌0000000000、ZTE牌0000000000
）沒收、販毒所得新臺幣伍萬參仟元沒收，如全部或一部無法沒
收時，應以其財產抵償。應執行有期徒刑貳拾年，手機貳支（SO
NY-ERICSSON牌0000000000、ZTE牌0000000000）沒收，販毒所得
新臺幣柒萬參仟伍佰元沒收，如全部或一部無法沒收時，應以其
財產抵償。
辛○○連續販賣第二級毒品，處有期徒刑柒年肆月，販毒所得新
臺幣柒仟元沒收，如全部或一部無法沒收時，應以其財產抵償。
與後述上訴駁回部分（違反槍砲彈藥刀械管制條例部分）應執行
有期徒刑拾年，併科罰金新台幣伍萬元，罰金如易服勞役以新臺
幣壹仟元折算壹日，手槍壹枝（含彈匣壹個，槍枝編號：000000
0000）沒收，販毒所得新臺幣柒仟元沒收，如全部或一部無法沒
收時，應以其財產抵償。
其他之上訴駁回（辛○○違反槍砲彈藥刀械管制條例及加重強盜
部分）。
    事  實
一、庚○○曾於民國九十年間，因施用第一、二級毒品案件，經
    本院及臺灣臺南地方法院分別判處有期徒刑六月及七月確定
    ，嗣經本院裁定應執行有期徒刑一年確定，甫於九十二年十
    一月二十八日執行完畢，猶不知悔改，以（06）0000000號
    市內電話、0000000000號及0000000000號行動電話做為聯絡
    工具，基於意圖營利之概括犯意，連續於附表一所示之時間
    、地點，販賣第一級毒品海洛因與戊○○、許云、黃麗惠
    及吳瑞文等四人（販賣之次數及金額詳如附表一所示）；庚○○又另行基於意圖營利之概括犯意，連續於附表二所示之
    時間、地點，販賣第二級毒品安非他命與丁○○、林伯聰、
    黃泊勝、林崇文、李易庭、郭信宏及郭益志等七人（販賣之
    次數及金額詳如附表二所示）。
二、辛○○基於意圖營利之概括犯意，以0000000000號行動電話
　　做為聯絡工具，連續於附表三所示之時間、地點，販賣第二
　　級毒品安非他命與甲○○及丁○○二人（販賣之次數及金額
　　詳如附表三所示）。
三、辛○○又另行起意，於九十四年十一月間某日，在臺南市安
    南區○○○街五八巷三七號住處，自其父親庚○○（違反槍
    砲彈藥刀械管制條例部分業經臺灣台南地方法院九十四年度
    訴字第六三二號判處有期徒刑三年六月，併科罰金新台幣十
    萬元在案）處，取得具殺傷力之仿FN廠1910型半自動手槍製
    造之槍枝，換裝土造金屬槍管改造而成之改造手槍一枝（含
    彈匣一個，槍枝管制編號0000000000）及不具殺傷力之子彈
    數顆，而未經許可持有之。
四、嗣於九十四年十二月十九日下午四時五十分許，為警在臺南
    市安南區○○○街五八巷三七號搜索，扣得庚○○所有，供
    販賣毒品所用之0000000000號行動電話手機二枝，在其住處
    外壬○○所駕駛3W－7493號小客車旁扣得毒品安非他命一包
    （含袋重19.4公克，此部分安非他命係壬○○所丟棄，參照
    原審卷二第一八九頁臺灣臺南地方法院檢察署九十五年度偵
    字第三六九二、八八０六號起訴書），及經黃麗惠帶同在上
    址前草叢中，起獲扣得上開改造手槍一枝（含彈匣一個）及
    不具殺傷力之子彈四顆。
五、案經臺灣臺南地方法院檢察官指揮內政部警政署刑事警察局
    偵八隊及臺南縣警察局歸仁分局偵查起訴及移送併辦。
    理  由
甲、程序部分：
一、除顯有不可信之情況外，公務員職務上製作之紀錄文書、證
    明文書，得為證據，刑事訴訟法第一百五十九條之四第一款
    定有明文。通訊保障及監察法第五條第一項第一款規定：有
    事實足認被告或犯罪嫌疑人有犯最輕本刑為三年以上有期徒
    刑之罪之嫌疑，並危害國家安全或社會秩序情節重大，而有
    相當理由可信其通訊內容與本案有關，且不能或難以其他方
    法蒐集或調查證據者，得發通訊監察書；同法第二項復規定
    ：前項通訊監察書，偵查中由檢察官依司法警察機關聲請或
    依職權核發，審判中由法官依職權核發。本件被告辛○○因
    涉犯刑法第三百三十條第一項加重強盜罪嫌，而該罪危害社
    會秩序情節重大，確有不能或難以其他方法蒐集或調查證據
    之情形，故臺灣臺南地方法院檢察署檢察官於九十四年十一
    月十四日，核發對被告辛○○之父即被告庚○○所持用門號
    0000000000號行動電話通訊監察書（見真字第一五二五０號
    卷一第二一八、二一九頁）交法務部調查局、內政部警政署
    刑事警察局執行通訊監察，該通訊監察書之核發，依法自無
    不合。刑事警察局執行人員，將電訊通話人之通話，依該通
    信監察書執行製作成通信監察譯文，係屬公務員本於職務上
    製作之紀錄文書，亦屬公文書，果故意為虛偽記載，尚有公
    務員明知不實事項，而登載職務上所掌文書之刑法罪責規範
    ，與證人在審判外之供述傳聞證據有別。被告及辯護人主張
    該通信監察譯文屬傳聞證據，要屬誤會。又該通信監察錄音
    經原審將該錄音帶送法務部調查局，再解送庚○○至該局進
    行聲紋比對結果，研判與庚○○聲音音質相同，有該局九十
    五年五月二十六日調科壹字第09500231450號鑑定報告書在
    卷可參（原審卷二第二一至二八頁），故該監聽資料及譯文
    ，程序並無違誤，為公務員職務上製作之紀錄文書，且與庚○○聲紋相符，堪認係庚○○與人通話所留存之資料，復無
    不可信之情況，依刑事訴訟法第一百五十九條之四第一款之
    規定，有證據能力，自得引為本案證據。
二、按被告以外之人於偵查中向檢察官所為陳述，除顯有不可信
    之情況者外，得為證據，刑事訴訟法第一百五十九條之一第
    二項亦定有明文。偵查中對被告以外之人所為之偵查筆錄，
    性質上屬傳聞證據，惟現階段刑事訴訟法規定檢察官代表國
    家偵查犯罪、實施公訴，依法其有訊問被告、證人及鑑定人
    之權，證人、鑑定人並須具結，而實務運作時，檢察官偵查
    中向被告以外之人所取得之陳述，原則上均能遵守法律規定
    ，不致違法取供，其可信度極高，職是，被告以外之人前於
    偵查中已具結而為證述，除反對該項供述得具有證據能力之
    一方，已釋明「顯有不可信之情況」之理由外，不宜遽指該
    證人於偵查中之陳述不具證據能力。經查證人丁○○、陳庭
    仰、許嘉峰於檢察官偵查中之證述，係經檢察官以證人身分
    令其具結後陳述，被告及辯護人並未提及檢察官在偵查時有
    不法取供之情形，亦未釋明上開證人之供述有顯不可信之情
    況，依上開規定，證人丁○○、陳庭仰、許嘉峰於檢察官偵
    查中之證述，自得作為本案證據。另證人壬○○於檢察官偵
    查中所為之證述，亦經檢察官以證人身分令其具結後陳述，
    且其經本院傳喚到庭後，被告及辯護人均表明毋庸詰問證人
    壬○○，揆諸上開法律規定，證人壬○○於檢察官偵查中之
    證述，亦有證據能力。
三、又按被告以外之人於檢察事務官、司法警察官或司法警察調
    查中所為之陳述，與審判中不符時，其先前之陳述具有較可
    信之特別情況，且為證明犯罪事實存否所必要者，得為證據
    。刑事訴訟法第一百五十九條之二定有明文。又該條所謂「
    具有較可信之特別情況」，係指證人於司法警察調查中所為
    之陳述，與審判中不符，而其先前之陳述，從客觀上之環境
    或條件等情況加以觀察，有足以取代審判中交互詰問之可信
    性保證者而言。證人所為之先前陳述，相較於審判中之陳述
    ，是否具有更可信之特別情況，應依其陳述時外部之客觀情
    況判斷；而所謂「特別可信性」，係指陳述是否出於供述者
    之真意、有無違法取供情事之信用性而言，故應就偵查或調
    查筆錄製作之原因、過程及其功能等加以觀察其信用性，據
    以判斷該傳聞證據是否有顯不可信或有特別可信之情況而例
    外具有證據能力。查證人陳庭仰於警詢中之供述，與其於本
    院審理時所為之證述內容不相符合。然證人陳庭仰上開警詢
    時之陳述，係先經告知得行使之權利及夜間得拒絕接受訊問
    等情，經其同意後始接受訊問，且先經訊問相關案情，由證
    人一一陳述後，始經記載於偵訊筆錄之中，嗣並經證人閱覽
    筆錄無訛，再按捺指印所製作完成，全程並經錄音存證，於
    翌日檢察官複訊時並陳稱其於調查站中所言實在等情（見真
    字第一五二五０號卷一第二二五至二四０頁），足見該警詢
    筆錄確係本於證人陳庭仰之陳述內容所製作，且符合取證之
    合法程序，則證人陳庭仰於警詢中所為之供述，自具有較可
    信之特別情況，且其於警詢中所為之供述，復為證明被告犯
    罪事實存否所必要者，揆諸上開規定，自得採為證據。
四、按被告以外之人於審判中因滯留國外或所在不明而無法傳喚
    或傳喚不到者，其於檢察事務官、司法警察官或司法警察調
    查中所為之陳述，經證明具有可信之特別情況，且為證明犯
    罪事實之存否所必要者，得為證據，刑事訴訟法第一百五十
    九條之三第三款定有明文。本案證人甲○○於九十五年一月
    十一日警訊中之供述，雖係被告以外之人於審判外之供述，
    雖其經本院按址傳喚未到，復拘提無著，惟其上開於警詢中
    之供述，乃係其經警通知後，主動前往警局接受詢問，且係
    由警方先告知得行使之權利後，而經其同意始接受詢問，詢
    問完畢後，並經證人閱覽筆錄無訛，再按捺指印所製作完成
    ，其並同意由警方採尿送驗（見偵字第一五二五０卷第一八
    三至一八五頁），堪信證人甲○○之警詢筆錄確係本於證人
    任意性之陳述而製作，且符合取證之合法程序，依其作成時
    之情況自屬適當，且係為證明本案被告犯罪事實之存否所必
    要，自得採為證據。
五、按被告以外之人於審判外之陳述，雖不符前四條之規定，而
    經當事人於審判程序同意作為證據，法院審酌該言詞陳述或
    書面陳述作成時之情況，認為適當者，亦得為證據，刑事訴
    訟法第一百五十九條之五第一項定有明文。其立法意旨在於
    傳聞證據未經當事人之反對詰問予以核實，原則上先予排除
    。惟若當事人已放棄反對詰問權，於審判程序中表明同意該
    等傳聞證據可作為證據，基於尊重當事人對傳聞證據之處分
    權，及證據資料愈豐富，愈有助於真實發見之理念，且強化
    言詞辯論主義，使訴訟程序得以順暢進行，上開傳聞證據亦
    均具有證據能力。經查，被告庚○○、辛○○、辯護人及檢
    察官就本院所引用其餘被告以外之人於審判外之陳述，除前
    揭被告及辯護人曾表示異議者外，餘經本院於準備程序及審
    理時提示，迄言詞辯論終結前均未聲明異議，可認為同意作
    為證據，本院審酌該供述證據之取得過程並無瑕疵，與本案
    待證事實間復具有相當之關聯性，以之為本案證據尚無不當
    ，自得採為證據，先此敘明。
乙、被告庚○○部分：
壹、有罪部分：
一、被告庚○○販賣第一級毒品海洛因部分：
　　訊據被告庚○○否認有何販賣海洛因犯行，辯稱：伊行動不
    便，不可能販賣海洛因云云。經查：
  (一)證人陳庭仰有施用毒品海洛因之惡習，已據其於九十五年一
    月十八日警訊時供陳明確，且其曾於九十三年六月初至九十
    四年十二月八日間，先後前往被告庚○○住處（在台南市安
    南區土城天后宮附近）向綽號「旺仔」之被告庚○○購買毒
    品海洛因四、五次，一手交錢一手交貨，每次購買一千元至
    二千元不等，均係先以門號0000000000號手機撥打00000000
    00號手機聯繫購買事宜等情，亦經證人陳庭仰於該次警訊時
    供述明確，且有九十四年十二月八日之通信監察譯文在卷可
    佐（以上見偵字第一五二五０號卷一第二二五至二三三頁）
    ，堪信被告庚○○確有販賣毒品海洛因予陳庭仰之情事。惟
    證人上開警訊時供稱曾向被告庚○○購買四、五次，於翌日
    檢察官偵查中則證稱：第一次是九十三年六月初購買，後來
    隔了很久，大概又在九十四年九月間開始又跟他購買，最後
    一次是九十四年十二月八日，這段期間共購買三、四次；至
    於購買的數量，二千元的只買過一次，其他都是買一千元等
    語（見同上偵卷第二三八頁），就有關購買之次數，先後所
    述雖略有出入，然尚無礙其證述之憑信性，惟本院亦無其他
    方法可進一步追查其確切之次數，依有利被告解釋之原則，
    本院認被告庚○○販賣毒品海洛因之時間應係自九十四年九
    月起至同年十二月八日止，次數為三次，其中一次販賣價值
    二千元數量之海洛因，其餘二次則各為一千元。至於證人陳
    庭仰嗣於本院審理時雖改口證稱：於檢察官偵訊時所述不實
    在，乃係「偽證」，並未向被告庚○○購買毒品，因為向被
    告庚○○購買毒品時，他都不收錢云云。然被告庚○○自幼
    罹患小兒麻痺，別無特別謀生技能，而毒品海洛因物稀價昂
    ，要難想像被告庚○○竟有可能多次無償供應海洛因予證人
    陳庭仰施用，堪認證人陳庭仰於本院審時時之證述，應屬迴
    護被告庚○○之「偽證」，不足採為有利被告庚○○之證據
    。
  (二)證人許云有施用毒品海洛因之惡習，已據其於九十五年二
    月九日及同年月十日警訊時供陳明確，並曾於九十五年二月
    九日經警依法搜索查獲其用以注射毒品海洛因之針筒等物，
    有警訊筆錄及搜索票、搜索扣押筆錄、扣押物品目錄表等在
    卷可憑（見偵字第一五二五０號卷二第一二二至一三三頁）
    ，且其曾於九十四年十月中旬至九十四年十二月一日，前往
    台南市安南區鹿耳門廟附近，先後向被告庚○○購買毒品海
    洛因十次左右，購買金額五百元至三千元不等，其中購買五
    百元的有二、三次；一千元的有二次；一千五百元的三、四
    次；二千元的一次；三千元的有一次（即九十四年十二月一
    日所購買者），九十四年十二月一日所購買的海洛因，係先
    以門號0000 000000號手機撥打0000000000號手機聯繫購買
    事宜，再委請其兄陳嘉峰前往取貨等情，亦經證人許云先
    後於該次警訊及同日檢察官偵訊時供述明確（偵查筆錄見同
    上卷第一五四、一五五頁），嗣於原審審理時復到庭指證無
    訛（見原審卷二第一四二至一四九頁），核與證人許嘉峰於
    警詢及檢察官偵訊時供述情節相符（見同上卷第一一一、一
    一二頁，第一五六頁），且有九十四年十二月一日之通信監
    察譯文在卷可佐（見同上卷第一四０），堪信被告庚○○確
    有販賣毒品海洛因予許云多次之情事。又證人上開警訊時
    供稱曾向被告庚○○購買海洛因五百元的有二、三次；一千
    五百元的有三、四次，所述雖非明確，然尚無礙其證述之憑
    信性，惟依有利被告解釋之原則，均應以最少之次數計算，
    故本院認被告庚○○販賣毒品海洛因之次數為五百元者二次
    、一千元者二次、一千五百元者三次、二千元者一次、三千
    元者一次。
  (三)證人黃麗惠有施用毒品海洛因之惡習，且其係於九十五年十
    二月十九日經警依法前往被告庚○○位於臺南市安南區○○○街五八巷三七號住處搜索時，適在現場而遭查獲，已據其
    於九十四年十二月十九日警訊時供陳明確（見0000000000號
    警卷第三七至四０頁），且證人黃麗惠曾於九十四年十一月
    初某日向被告庚○○購買金額五百元之海洛因一次，復經證
    人黃麗惠先後於檢察官偵訊及原審審理時指證不移（見偵字
    第一五二五０號卷一第三二至三四頁，原審卷第一四九至一
    五六頁），且據證人黃麗惠供稱其與被告庚○○往來甚頻，
    渠等並無仇怨，核無任意誣攀之理，堪信被告庚○○確有販
    賣毒品海洛因予黃麗惠一次之事實。
  (四)證人吳瑞文確有施用毒品海洛因之惡習，業據其於九十五年
    一月十八日警詢時供述明確（見偵字第一五二五０號卷二第
    八二頁），且其曾先後於九十四年十一月二十六日、同年月
    二十八日、同年月三十日（當日購買二次），先後前往被告
    庚○○住處（在台南市安南區媽祖廟附近）向綽號「旺仔」
    之被告庚○○購買毒品海洛因四次，均在被告庚○○住處「
    窗口」交易，每次購買一千元至二千元不等，除其第三次購
    買五百元一小包外，其餘三次均係購買一千元等情，亦經其
    先後警詢及檢察官偵訊時供述明確（見同上偵卷第八三至八
    五頁、第一０一、一０二頁），而其所以於九十四年十一月
    三十日晚間先後二次前往被告庚○○住處購買海洛因，乃係
    因第一次購買五百元一小包，數量太少未能解癮，故而再次
    以門號00-0000000號室內電話撥打0000000000號手機聯繫購
    買事宜等情，亦經證人吳瑞文於警偵訊時供述明確，核與九
    十四年十一月三十日之通信監察譯文「（阿文即吳瑞文）：
    我剛拿五百，打沒味，我再拿一千；對方回稱：好」等情相
    符（見偵字第一五二五０號卷二第八七頁），足認被告庚○○確有販賣毒品海洛因予吳瑞文之情事。至於證人吳瑞文嗣
    於原審審理時雖翻異前詞，改口證稱：未曾向被告庚○○購
    買海洛因，其電話聯繫均係由一名「姊仔」接聽，其係向「
    姊仔」購買毒品，此前於檢察官偵訊時所述不實云云，顯係
    迴護被告庚○○之詞，不足採為有利被告庚○○之證據。
  (五)按非法販賣海洛因係政府嚴予查緝之違法行為，且海洛因可
    任意分裝，而每次買賣之價量，亦隨時隨雙方關係之深淺、
    當時之資力、需求程度及對行情之認知等因素，機動的調整
    ，因之販賣之利得，除經被告坦承或帳冊價量均臻明確外，
    委難察得實情，是縱未確切查得販賣賺取之實際差價，但除
    別有事證，足認係按同一價格轉讓，確未牟利之情形外，尚
    難執此認非法販賣之事證有所不足，致知過坦承者難辭重典
    ，飾詞否認者反得逞僥倖，而失情理之平；且海洛因之價格
    昂貴，取得不易，凡為販賣之不法勾當者，苟無利可圖，應
    無甘冒被查緝法辦重刑之危險，平白無端義務為該買賣之工
    作，是其販入之價格必較售出之價格低廉，而有從中賺取買
    賣差價牟利之意圖及事實，應屬符合論理法則且不違背社會
    通常經驗之合理判斷。則被告庚○○向他人販入海洛因後再
    販賣上開陳庭仰等人，應有從中賺取買賣價差，其有牟利之
    意圖至為灼然。
  (六)綜上所述，庚○○販賣毒品海洛因之犯行，事證明確，堪以
    認定。又證人陳庭仰、吳瑞文二人分別於本院及原審審理中
    ，均經告知偽證罪之處罰，仍於供前具結，對於有關本案被
    告庚○○曾否販賣毒品海洛因之重要關係事項為虛偽不實之
    陳述，所涉偽證罪嫌，應由檢察官另行偵辦，併此敘明。
二、被告庚○○販賣第二級毒品安非他命部分：
　　訊據被告庚○○矢口否認有何販賣安非他命犯行，亦辯稱：
    伊行動不便，不可能販賣安非他命云云。經查：
  (一)證人丁○○有施用毒品安非他命之惡習，已據其於九十四年
    十二月十九日警訊時供陳明確，且其曾於九十四年九月間前
    往被告庚○○住處向庚○○購買一千元之毒品安非他命乙節
    ，迭經證人丁○○先後於警詢及檢察官偵訊時證述明確（見
    0000000000號警卷第二六頁、偵字第一五二五０號卷一第四
    三頁），嗣其於原審審理時雖證稱：曾向被告庚○○購買安
    非他命二、三次，每次買五百元或一千元不等（見原審卷第
    二八六頁），而證人丁○○於原審審理時，就關於向被告庚○○購買安非他命之日期既未能明確供述，故仍以其偵查中
    所述較為可採，本院認被告庚○○販賣毒品安非他命之次數
    僅有九十四年九月間一次。
  (二)證人林伯聰曾有施用毒品安非他命之惡習，業據其於九十五
    年一月十七日警訊時供述明確（見偵字第一五二五號卷一第
    一八九、一九五頁），且其曾自九十四年九月底至九十四年
    十一月底間，先後前往被告庚○○住處向綽號「旺仔」之被
    告庚○○購買毒品海洛因約十一次左右，每次購買五百元至
    一千元不等，均係先以其所使用門號0000000000號手機撥打
    0000000000號手機聯繫購買事宜等情，亦經證人林柏聰於警
    詢及檢察官偵訊時供述明確，且有九十四年十二月七日之通
    信監察譯文在卷可佐（以上見偵字第一五二五０號卷一第一
    八八至二０五頁），堪信被告庚○○確有販賣毒品安非他命
    予林伯聰之情事。又據證人林伯聰於原審審理時證稱：「是
    朋友介紹我跟旺仔拿毒品，但我沒見過他，也不知道他的真
    實姓名」、「警方跟我說旺仔就是庚○○，我不能確定庚○○就是賣毒品給我的人」、「交易毒品的電話號碼我不記得
    ，警詢時我是按照我手機裡面儲存旺仔的電話念出來紀錄的
    」、「交易都是先打電話給他，然後地點都是他家，他家的
    外觀是四合院，好像不是庚○○住處外觀現場照片」。惟就
    「旺仔」購買毒品一節，則未否認。其就「旺仔」住處之走
    法，因不熟悉臺南道路名稱，僅稱「去他家的路線我都從五
    期市○○○○路往七股方向一直騎，約騎三十分鐘，十字路
    口有一個加油站，有經過科學園區」等語（見原審卷第二四
    一至二四六頁），核與庚○○住處在安南區○○○街的方向
    相合，依林伯聰在警、偵訊時之供述，應可認定林伯聰購買
    毒品安非他命之對象確係被告庚○○，則庚○○販賣安非他
    命與林伯聰之犯行，亦甚明確，可以認定。至於被告庚○○
    販賣安非他命與林柏聰之次數，依證人林柏聰於原審證稱：
    「一張（即一千元）的有七、八次，半張的（即五百元）有
    三、四次」（原審卷第二四六頁），所述雖非明確，然與其
    警詢及檢察官偵訊時所述，尚無齟齬，無礙其證述之憑信性
    ，惟依有利被告解釋之原則，均應以最少之次數計算，故本
    院認被告庚○○販賣毒品安非他命予林伯聰之次數為一千元
    者七次、五百元者三次。
  (三)證人黃泊勝確有施用毒品安非他命之惡習，業經其於九十五
    年一月七日警詢時供述明確（0000000000號警卷第十七頁）
    ，且據其於警詢中供稱：於九十四年十月、十一月，在庚○○位於臺南市安南區○○○街五八巷三七號住處各向庚○○
    購買安非他命二千元，並依口卡指認庚○○無誤（見同上警
    卷第十八、二一頁），核與其於九十五年一月七日檢察官偵
    訊時具結後證稱：向庚○○買二次，大概在九十四年、十一
    月左右，兩次都是買二千元，每次買一包，在庚○○家交易
    ，我們會先以電話聯絡好，我再去他家拿毒品等語（原審卷
    二第一七六頁）相符，此外復有黃泊勝向庚○○購買毒品之
    通信監察譯文（附於94年他字第三五七一號卷第一、二、八
    、十三頁）可參，黃泊勝偵查中證稱向庚○○購買毒品，應
    屬真實可採。雖證人黃泊勝嗣於原審審理時改稱：伊因庚○○誣指向伊購槍，才憤而指證庚○○販賣安非他命，前於警
    詢及檢察官偵查中所述不實云云（見原審卷二第一六五；一
    六六頁），顯係迴護被告庚○○之之詞，不足採為有利被告
    庚○○之證據。被告庚○○販賣安非他命予黃泊勝之犯行，
    仍可認定。
  (四)據證人林崇文於警詢中供稱：曾向庚○○購買安非他命約三
    次，均於九十四年十一月中旬某日、在庚○○家中交易等語
    （見偵字第一五二五０號卷一第一四八頁），復於同日檢察
    官偵訊時具結證稱：「我向他購買二次，每次都是二千元，
    數量大約都零點三公克」等語（同上卷第一六０頁），就購
    買安非他命之次數雖從三次減為二次，惟就購買對象係庚○○，購買價格均為二千元，數量為零點三公克乙節，先後所
    述均屬一致，其於警詢及偵查中關於向被告庚○○購買安非
    他命之證述，具體明確，應可採信。嗣證人林崇文於原審審
    理時雖改口稱伊毒品都是向「阿祥」拿，未曾向被告庚○○
    買過毒品，前於檢察官偵查中所述並不實在云云，顯係事後
    迴護庚○○之詞，難以採信。
  (五)證人李易庭曾有施用毒品安非他命之惡習，業據其於九十五
    年一月十九日警訊時供述明確（見偵字第一五二五號卷一第
    二五一至二五三頁），且其曾自九十四年十一月初起先後前
    往被告庚○○住處向綽號「旺仔」之被告庚○○購買毒安非
    他命大約二十次左右，每次購買五百元至二千元不等，均係
    先撥打0000000000號手機聯繫購買事宜等情，亦經證人李易
    庭於上開警詢時供述明確，且有九十四年十一月十九日之通
    信監察譯文在卷可佐（見他字第三一七號卷第一頁）。其復
    於檢察官偵訊時證稱：「（向庚○○購買安非他命之地點及
    價格？）地點是在他台南市安南區的家裡向他買的，價格五
    百至二千元不等，都是一小包，只是重量不一樣，至於重量
    我不知道，五百元的買過二、三次，一千元買五、六次，其
    他十幾次都是買二千元的。」等語（見偵字第一五二五號卷
    一第二六二頁），堪信被告庚○○確有販賣毒品安非他命予
    李易庭之情事。又證人李易庭就其購買毒品之次數及數量所
    述雖非明確，然其警詢及檢察官偵訊時所述，尚無齟齬，無
    礙其證述之憑信性，惟依有利被告解釋之原則，均應以最少
    之次數計算，故本院認被告庚○○販賣毒品安非他命之次數
    為五百元者二次、一千元者五次、二千元者十次。又證人李
    易庭嗣於原審審理之初，雖曾改口翻稱：沒有向被告庚○○
    購買毒品云云，然旋又證稱：在開庭前曾與被告庚○○關在
    同一監所，庚○○叫我饒過他，他陳述的很可憐；此前在檢
    察官偵訊時所述向被告庚○○購買安非他命之時間、次數都
    正確等語（見原審卷三第三０至三四頁），益見被告庚○○
    辯稱其行動不便，不可能販賣安非他命云云，不足採信，且
    其為求脫免刑責，並有勾串證人偽證之行為。
  (六)關於郭信宏曾以電話向庚○○購買安非他命，第一次於九十
    四年十一月中旬十五至十六時，在台南市土城鹿耳門廟附近
    的平房，購買二千元，第二次也是在同年月中旬某日，相同
    地點購買一千元，第三次於九十四年十一月底十七時許，在
    相同地點購買安非他命一包二千元，第四次於九十四年十二
    月四日中午十二時許，購買安非他命一包二千元等情，業經
    證人郭信宏於警詢中供述明確（見偵字第一五二五０號卷一
    第二一四頁），且其係以門號0000000000號撥打被告庚○○
    門號0000000000電話聯繫購買安非他命等情，核與九十四年
    十二月四日十一時許所錄得郭信宏向庚○○購買安非他命之
    監聽譯文（同上卷第二一五頁）相符。再者，證人郭信宏於
    偵查中具結後證稱：「向庚○○購買安非他命之時間、地點
    、金額均如警詢中所述」、「（你曾經跟庚○○見過二、三
    次面？）是的，他矮矮的，走路有點跛腳」等語（同前卷第
    二二二、二二三頁），則郭信宏曾向被告庚○○購買毒品安
    非他命，事證已甚明確。雖郭信宏嗣於原審審理時改口證稱
    ：不認識庚○○，未曾向庚○○購買毒品，是警方叫我說的
    云云，顯與前開確事證相違，要係事後迴護之詞，無足憑採
    為有利被告庚○○之證據。被告庚○○販賣安非他命與郭信
    宏之犯行，仍堪認定。
  (七)關於郭益志曾於九十四年五月中旬晚上七至八時許及同年十
    二月十九日下午二時十五分許，前往被告庚○○住處向庚○○購買安非他命各五百元，第二次購買毒品後即為警在自小
    客車內查獲安非他命零點三公克等情，業經證人郭益智於警
    詢時供述明確（見0000000000號警卷第三一頁），其於翌日
    檢察官複訊時並具結證稱：「去年十二月間有向他買過一次
    毒品，這次是我去他家裡拿工具，他將毒品丟在我的車上，
    說要以五百元賣我，接著我要回家拿錢給庚○○，回到家裡
    ，警察就來了」（見偵字第一五二五０號卷一第三九頁），
    證人郭益志就其向被告庚○○購買安非他命之時間、地點已
    供述甚詳，雖其警詢中供稱購買二次，偵查中改稱一次，惟
    關於購買對象係庚○○，交易地點係庚○○住處乙節，先後
    所述一致，參諸郭益志係因在其車上為警查獲安非他命一小
    包，其上開供述係在心理上並無防備情形下所為，自較真實
    可採。公訴意旨從嚴認定，依郭益志偵查之證述，認定郭益
    志僅向庚○○購買一次安非他命，在證據法則上，自屬可採
    。嗣證人郭益志於原審審理時雖翻異前詞，改稱：安非他命
    係向一「黑狗」所買，因警察要伊供出出售安非他命者係庚○○才讓伊喝水，故伊才配合云云（見原審卷第二九八；二
    九九頁），惟就其所稱「黑狗」者之真實姓名、地址均稱不
    明，其證述已難遽信，況證人郭益志在為警查獲當時，所言
    及之「黑狗」乃係與其共同吸食安非他命者（見前揭警卷）
    ，而販賣安非他命為重罪，郭益志本身亦有施用安非他命之
    惡習，就此自難諉為不知，實難想像其如何可能僅因警察不
    讓其喝水之小節相要脅，即率然誣指被告庚○○販賣安非他
    命之重罪，堪認證人郭益志於原審所為證述，要屬迴護被告
    庚○○之詞，不足憑採。庚○○販賣安非他命予郭益志之犯
    行，亦可認定。
  (八)按非法販賣安非他命亦係政府嚴予查緝之違法行為，且安非
    他命亦可任意分裝，而每次買賣之價量，亦隨時隨雙方關係
    之深淺、當時之資力、需求程度及對行情之認知等因素，機
    動的調整，因之販賣之利得，除經被告坦承或帳冊價量均臻
    明確外，委難察得實情，是縱未確切查得販賣賺取之實際差
    價，但除別有事證，足認係按同一價格轉讓，確未牟利之情
    形外，尚難執此認非法販賣之事證有所不足，致知過坦承者
    難辭重典，飾詞否認者反得逞僥倖，而失情理之平；且安非
    他命亦價格昂貴，取得不易，凡為販賣之不法勾當者，苟無
    利可圖，應無甘冒被查緝法辦重刑之危險，平白無端義務為
    該買賣之工作，是其販入之價格必較售出之價格低廉，而有
    從中賺取買賣差價牟利之意圖及事實，應屬符合論理法則且
    不違背社會通常經驗之合理判斷。則被告庚○○上開販賣安
    非他命予丁○○等人之所為，應有從中賺取買賣價差牟利之
    意圖甚明。
  (九)綜上所述，庚○○販賣毒品安非他命之犯行，事證明確，堪
    以認定。又證人黃泊勝、林崇文、郭信宏、郭益智等人於原
    審審理中，均經告知偽證罪之處罰，仍於供前具結，對於有
    關本案被告庚○○曾否販賣毒品安非他命之重要關係事項為
    虛偽不實之陳述，所涉偽證罪嫌，應由檢察官另行偵辦，附
    此敘明。
三、按刑法於九十四年二月二日修正公布，並於九十五年七月一
    日施行，而行為後法律有變更者，適用行為時之法律。但行
    為後之法律有利於行為人者，適用最有利於行為人之法律，
    刑法第二條第一項定有明文，而有關新舊法之比較，應就罪
    刑有關之連續犯、累犯加重等暨其他法定加減原因（如身分
    加減）與加減例等一切情形，綜其全部罪刑之結果而為比較
    （最高法院九十五年第八次刑事庭會議決議參照）。經查：
  (一)毒品危害防制條例第四條第一項、第二項之規定雖均未修正
    ，惟上開條文併科罰金部分，被告行為時刑法第三十三條第
    五款「罰金：一元以上」之規定，於被告行為後修正公布為
    「罰金：新臺幣一千元以上，以百元計算之」，罰金刑之最
    低額已由新臺幣三元提高為新臺幣一千元，比較新舊法結果
    ，以舊法較為有利。
  (二)被告行為後，刑法第五十六條之連續犯規定，業已刪除，此
    刪除雖非犯罪構成要件之變更，但顯已影響行為人刑罰之法
    律效果，自屬法律有變更，而連續犯之規定刪除後，被告庚○○所犯各次販賣第一級、第二級毒品之犯行，均屬獨立，
    應各別論罪後併合處罰，自較舊法以連續犯論斷為重，比較
    新舊法結果，以適用舊法較為有利。
  (三)被告庚○○於有期徒刑執行完畢後五年以內故意再犯本件均
    為有期徒刑以上之罪，不論依修正前之刑法第四十七條，或
    修正後之刑法第四十七條第一項之規定，均構成累犯，對被
    告二人而言並無有利或不利之情形，自不生新舊法比較之問
    題，應逕依修正前之刑法第四十七條，論以累犯，並加重其
    刑。
  (四)被告行為後，刑法第六十四條第二項、第六十五條第二項規
    定業經修正，修正前刑法第六十四條第二項規定：「死刑減
    輕者，為無期徒刑，或為十五年以下十二年以上有期徒刑」
    ，第六十五條第二項則規定：「無期徒刑減輕者，為七年以
    上有期徒刑」，而修正後刑法第六十四條第二項規定：「死
    刑減輕者，為無期徒刑」，第六十五條第二項則規定：「無
    期徒刑減輕者，為二十年以下有期徒刑十五年以上有期徒刑
    」，比較新舊法結果，修正後死刑、無期徒刑減輕規定已分
    別由「為無期徒刑，或為十五年以下十二年以上有期徒刑」
    、「為七年以上有期徒刑」，提高為「為無期徒刑」、「為
    二十年以下有期徒刑十五年以上有期徒刑」，自以適用舊法
    較為有利。
  (五)被告行為後，刑法有關數罪併罰之規定業已修正，其中刑法
    第五十一條第五款規定由「宣告多數有期徒刑者，於各刑中
    之最長期以上，各刑合併之刑期以下，定其刑期。但不得逾
    二十年」，修正為「宣告多數有期徒刑者，於各刑中之最長
    期以上，各刑合併之刑期以下，定其刑期。但不得逾三十年
    」，比較新舊法結果，自以舊法較為有利。
  (六)綜合比較結果，舊法均較為有利，則依刑法第二條第一項前
    段之規定，本件自應適用最有利於行為人之法律即行為時法
    。
四、核被告庚○○就如附表一所示之犯行，係犯毒品危害防制條
    例第四條第一項之販賣第一級毒品罪，其就如附表二所示之
    犯行，則係犯同條第二項之販賣第二級毒品罪。其先後各多
    次販賣第一級毒品及第二級毒品犯行，均時間緊接，手法相
    同，所犯又均係構成要件相同之罪名，顯均係基於概括犯意
    所為，應分別依修正前刑法第五十六條連續犯規定論以一罪
    ，除法定最重本刑為死刑及無期徒刑部分外，並依法加重其
    刑。又被告所犯上開二罪，犯意各別，罪名不同，應予分論
    併罰。又查被告庚○○因違反毒品危害防制條例案件，經判
    處有期徒刑六月、七月確定，定應執行刑一年確定，甫於九
    十二年十一月二十八日執行完畢，有其前案紀錄表在卷可按
    ，其於五年內故意再犯本件均為有期徒刑以上之罪，不論依
    修正前之刑法第四十七條，或修正後之刑法第四十七條第一
    項之規定，均構成累犯，對其而言並無有利或不利之情形，
    自不生新舊法比較之問題，應逕行適用裁判時法即修正後之
    刑法第四十七條第一項之規定，論以累犯，除其中法定本刑
    為死刑及無期徒刑部分，依法不得再予加重外，並依法遞加
    重其刑。再被告庚○○藉販賣第一級毒品海洛因圖利，所為
    罪質及惡性雖然非輕，且其犯後雖否認犯罪，未見有何悔改
    之心，惟念本罪法定刑甚重，其到案後否認犯行畢竟屬人性
    之自然，又被告庚○○販賣次數雖多，惟數量均屬微少，危
    害社會之程度並非販賣毒品之上游所可比擬，如予宣告最低
    本刑無期徒刑，猶嫌過重，情堪憫恕，爰就被告庚○○販賣
    第一級毒品犯行部分，依刑法第九十九條之規定減輕其刑（
    刑法第五十九條規定為法官就刑之酌減審認標準見解明文化
    ，非屬法律之變更，自無新舊法比較問題，此有最高法院九
    十五年五月二十三日九十五年第八次刑事庭會議決議可資參
    照）。被告庚○○所犯販賣第一級毒品罪，同時有上開刑之
    加重、減輕事由，應依法先加後減之。至於檢察官移送併辦
    部分，其中關於附表二編號三（購買人黃泊勝）部分，雖未
    據起訴，然與已經起訴部分有連續犯裁判上一罪關係，本件
    又有修正前連續犯規定之適用，本院就該部分自得併予審理
    ；另移送併辦如附表一編號一、四部分，附表二編號四、五
    、六部分，與已起訴部分均為同一事實，已在本院審理範圍
    內，附此敘明。
五、原審以被告庚○○犯行事證明確，而予論罪科刑固非無見，
    惟查：(一)被告販賣海洛因予陳庭仰之次數為三次，其中一千
    元者二次，另一次為二千元，惟原判決認被告販賣一千元者
    一次，二千元者二次，與卷證資料不合；(二)原判決既認被告
    販賣海洛因予吳瑞文四次（詳原判決附表一編號四），惟於
    理由一(三)記載「依其（即吳瑞文）審判中之供述，仍可認定
    庚○○至少曾販賣海洛因一次與吳瑞文之行為」云云，與上
    開事實之認定即有矛盾；(三)依證人林伯聰之證述，僅可認定
    被告庚○○販賣毒品海洛因予林伯聰之次數為一千元者七次
    、五百元者三次，惟原判決認被告庚○○販賣毒品安非他命
    予林伯聰之次數為一千元及五百元者各五次（詳原判決附表
    二編號二），亦有未合；(四)公訴意旨認被告庚○○涉嫌販賣
    安非他命予許云及壬○○之部分，因公訴人所提證據之證
    明力尚未達於使本院確信此部分起訴之犯罪事實為真實程度
    ，無從說服本院以形成被告庚○○此部分犯行有罪之心證，
    應不另為無罪之諭知（均詳如後述），原判決就上開部分認
    被告庚○○罪證明確，均有未合；(五)證人李易庭於原審審理
    時曾經到庭作證（見原審卷三第二六二至二六三頁），惟原
    判決理由記載其未到場云云（見原判決第八頁），與卷證資
    料不合；(六)依證人李易庭於偵查中之證述，僅可認被告庚○○販賣予其安非他命之次數為五百元者二次、一千元者五次
    、二千元者十次，惟原判決認定為五百元者三次，一千元者
    六次，其餘均為二千元，共計販賣二十次，亦與卷證資料不
    合；(七)按刑之量定，為求個案裁判之妥當性，法律固賦予法
    院裁量權，但此項裁量權之行使，除應依刑法第五十七條規
    定，審酌行為人及其行為等一切情狀，為整體之評價，並應
    顧及比例原則與平等原則，使罪刑均衡，輕重得宜，以契合
    社會之法律感情。又刑法第五十九條規定犯罪之情狀可憫恕
    者，得酌量減輕其刑，其所謂「犯罪之情狀」，與同法第五
    十七條規定科刑時應審酌之一切情狀，並非有截然不同之領
    域，於裁判上酌減其刑時，應就犯罪一切情狀（包括第五十
    七條所列舉之十款事項），予以全盤考量，審酌其犯罪有無
    可憫恕之事由（即有無特殊之原因與環境，在客觀上足以引
    起一般同情，以及宣告法定低度刑，是否猶嫌過重等等），
    以為判斷。而販賣第一級毒品罪之法定刑為「死刑或無期徒
    刑；處無期徒刑者，得併科新台幣一千萬元以下罰金」，然
    同為販賣第一級毒品者，其原因動機不一，犯罪情節未必盡
    同，有為國際間大盤毒梟販賣鉅量者，亦有為一般中、小盤
    毒販少量販賣之分，甚或僅因吸毒者為補貼自身施用毒品所
    耗用之金錢，而伺機零星販賣者，其販賣行為所造成危害社
    會之程度自屬有異，法律科處此類犯罪，所設之法定最低本
    刑卻同為「無期徒刑，得併科新台幣一千萬元以下罰金」，
    不可謂不重。我國刑法係採教育刑主義，於此情形，倘依其
    情狀茍予長期教育改造，即足以懲儆，並可達防衛社會之目
    的者，自非不可依客觀之犯行與主觀之惡性二者加以考量其
    情狀，是否顯有可憫恕之處，如認科以最低度刑仍嫌過重者
    ，斟酌適用刑法第五十九條之規定酌量減輕其刑，期使個案
    裁判之量刑，能斟酌至當，符合比例原則。原判決未斟酌上
    情，並以被告庚○○犯後否認犯行，飾詞卸責，態度倨傲，
    毫無悔意等情，就其販賣第一級毒品部分諭知無期徒刑，亦
    不無判決不適用法則之違誤。被告庚○○上訴意旨否認犯罪
    ，除後述七所述部分外，固無可採，惟原判決關於被告庚○○部分既有上開可議之處，自屬無法維持，應由本院將被告
    庚○○部分撤銷改判之。
六、爰審酌被告庚○○已有毒品前科，素行不佳，再有本件多次
    販賣海洛因及安非他命犯行，販毒對象多達十人，對社會危
    害非輕，惟其罹患小兒麻痺之殘疾，謀生條件較弱等一切情
    狀，就其所犯販賣第一級毒品罪部分，量處有期徒刑十四年
    ；販賣第二級毒品罪部分，量處有期徒刑十二年，並定其應
    執行之刑為有期徒刑二十年，以示懲儆。扣案手機二支（SO
    NY-ERICSSON牌0000000000、ZTE牌0000000000），均為被告
    庚○○所有，為被告庚○○於警詢中所自承，且係供其販毒
    所用之物，應依法宣告沒收。其販賣第一級毒品（詳如附表
    一所示），計為新臺幣二萬零五百元，其販賣第二級毒品所
    得（詳如附表二所示），計為新臺幣五萬三千元，上開二項
    販毒所得，依毒品危害防制條例第十九條第一項前段規定，
    應分別宣告沒收，如全部或一部無法沒收時，均應以其財產
    抵償。另外扣案安非他命一包，與本件被告之犯行無涉，無
    沒收理由，宜由檢察官另行依法處理。
七、公訴意旨另以：(一)被告庚○○基於販賣第二級毒品安非他命
    之犯意，於九十四年十月中旬在其台南市安南區○○○街五
    八巷三七號住處販賣價值五百元之安非他命予許云一次（
    即起訴書附表二編號三部分）；(二)被告庚○○基於販賣第二
    級毒品安非他命之概括犯意，於九十四年十二月五日至九十
    四年十二月十七日間，連續在其上開住處，販賣價值各一千
    元之安非他命予壬○○三次（即起訴書附表二編號七部分）
    ；(三)另被告庚○○就附表一編號一之販賣海洛因次數為「三
    、四次」，就附表二編號二之販賣安非他命次數為「十幾次
    」云云，因認被告庚○○上開部分所為亦涉犯販賣第二級毒
    品罪嫌。惟按犯罪事實應依證據認定之，無證據不得認定犯
    罪事實；又不能證明被告犯罪者，應諭知無罪之判決，刑事
    訴訟法第一百五十四條第二項、第三百零一條第一項分別定
    有明文。所謂證據，係指足以認定被告確有犯罪行為之積極
    證據而言，該項證據自須適合於被告犯罪事實之認定，始得
    採為斷罪資料。苟積極證據不足為不利於被告事實之認定時
    ，即應為有利於被告之認定，更不必有何有利之證據（最高
    法院二十九年上字第三一０五號、三十年上字第八一六號判
    例意旨參照）。經查：
  (一)證人許云固於九十五年二月九日及同月十日警訊時自承有
    施用安非他命之惡習，而警方於九十五年二月九日並曾查獲
    其用以施用毒品安非他命之吸食器等物，有警訊筆錄及搜索
    票、搜索扣押筆錄、扣押物品目錄表等在卷可憑（見偵字第
    一五二五０號卷二第一二二至一三三頁），其復於檢察官偵
    查中證稱：於九十四年十月中旬，以門號0000000000電話撥
    打庚○○0000000000號電話購買安非他命五百元一次，在他
    家交易云云（見偵字第一五二五０號卷二第一五五頁）。然
    證人許云嗣於原審審理時則改稱其未曾施用安非他命，安
    非他命不是向庚○○買的，而係其一個朋友買的，但是其朋
    友仍是向庚○○買，故偵查中才會作如此的供述等語（見原
    審卷二第一四四、一四八頁），其先後供述顯有歧異，然對
    照證人於同日原審審理時，就被告庚○○販賣毒品海洛因之
    犯行作證時，仍堅持指證不移（參照前述理由一(二)），即難
    認許云有刻意迴護被告庚○○之情事，其於原審審理時之
    證述，尚非不足採信。至於證人許云雖曾因施用第一、二
    級毒品，經臺灣台南第方法院裁定觀察勒戒，有該院九十五
    年度毒聲更(一)字第四號裁定在卷可參（見原審卷二第二００
    、二０一頁），惟該裁定認定許云有於九十五年一月上旬
    某日施用第二級毒品安非他命之事實，無非係以被告於警訊
    之自白，並有扣案之安非他命吸食器為其依據，然許云於
    九十五年二月九日為警查獲後所採集之尿液，經檢驗結果係
    承安非他命陰性反應（見原審卷二第一九八頁所附臺灣台南
    第方法院九十五年度毒聲字第二三二號裁定），其警訊中自
    白曾經施用安非他命，已難認屬實，且安非他命吸食器本無
    專有性，任何人皆可使用，亦難憑以認定許云確有施用安
    非他命之行為。準此以觀，其於原審審理時改口稱未曾施用
    安非他命云云，要難逕認係為配合其在原審審理改稱未曾向
    庚○○購買之說詞。此外，本院復查無其他證據足認被告庚○○確有販賣安非他命予證人許云之行為，公訴人所提證
    據之證明力尚未達於使本院確信此部分起訴之犯罪事實為真
    實程度，無從說服本院以形成被告庚○○此部分犯行有罪之
    心證，被告庚○○此部分販賣第二級毒品之犯行既屬不能證
    明，揆諸上開法條規定，本應就被告庚○○此部分無罪之諭
    知，惟公訴意旨認被告庚○○此部分犯行，與其前揭有罪之
    販賣第二級毒品罪間，有連續犯之裁判上一罪關係，爰不另
    為無罪之諭知。
  (二)據證人壬○○於九十四年十二月二十日警詢及檢察官偵訊時
    固供稱其曾於九十四年十二月五日至同年月十七日間，先後
    三次向被告庚○○購買安非他命，地點均在被告庚○○住處
    ，每次均購買一千元一小包之安非他命云云（見0000000000
    號警卷第三四、三五頁，偵字第一五二五０號卷一第三二頁
    ），然查證人壬○○係因警方於九十四年十二月十九日前往
    被告庚○○住處依法執行搜索時，適在現場而同時為警查獲
    ，為壬○○所自承（見同上警卷筆錄），惟查被告庚○○及
    辛○○於警詢及偵查中均一致指稱壬○○及其妻陳筠購買
    價值十多萬元之毒品安非他命（見0000000000號警卷第五、
    六頁，偵字第一五二五０號卷第四八、四九、八二至八七頁
    ，第一七二、一七三頁，第0000000000號警卷第十七、十八
    頁，偵字第三六九二號卷第十五頁正反面），臺灣臺南地方
    法院檢察署檢察官且因此認壬○○及其妻陳筠共同涉嫌「
    自民國九十四年八月底起至九十四年十二月初止，連續在臺
    南市安南區○○○街五八巷庚○○住處及臺南縣佳里鎮子良
    廟前廣場等處，以每半兩新台幣十四萬五千元左右之價格，
    販賣第二級毒品予庚○○七次」，且認於九十四年十二月十
    九日下午四時五十分許，為警在被告庚○○住處外壬○○所
    駕駛3W－7493號小客車旁扣得毒品安非他命一包係壬○○所
    丟棄，而以九十五年度偵字第三六九二號、八八０六號，對
    壬○○及其妻陳筠提起公訴（見原審卷二第一八九頁起訴
    書影本）。準此以觀，壬○○夫妻涉嫌販賣毒品安非他命予
    被告庚○○，嫌疑確屬重大，且為被告庚○○之上游毒販。
    而壬○○夫妻既有高度可能為提供安非他命予被告庚○○之
    上游毒販，當無反向被告庚○○零星購買安非他命之理。則
    壬○○為求脫免刑責，誣指被告庚○○販賣之可能性甚高，
    故其於九十四年十二月二十日警詢及檢察官偵訊時指稱被告
    庚○○販賣安非他命之供述，即難憑信。而本院復查無其他
    證據足認被告庚○○確有販賣安非他命予壬○○之行為，公
    訴人所提證據之證明力尚未達於使本院確信此部分起訴之犯
    罪事實為真實程度，無從說服本院以形成被告庚○○此部分
    犯行有罪之心證，被告庚○○此部分販賣第二級毒品之犯行
    亦屬不能證明，本應就被告庚○○此部分無罪之諭知，惟公
    訴意旨認被告庚○○此部分犯行，與其前揭有罪之販賣第二
    級毒品罪間，亦有連續犯之裁判上一罪關係，故不另為無罪
    之諭知。
  (三)關於公訴意旨認被告庚○○就附表一編號一之販賣海洛因予
    陳庭仰之次數為「三、四次」，就附表二編號二之販賣安非
    他命予林伯聰之次數為「十幾次」云云，惟被告庚○○販賣
    海洛因予陳庭仰之次數，依前揭理由一(一)之說明，應為三次
    ；被告庚○○販賣安非他命予林伯聰之次數，依前揭理由二
    (二)之說明，應為十次，且本院亦查無其他證據足認被告尚有
    其他販賣海洛因予陳庭仰，或販賣安非他命予林伯聰之行為
    ，則公訴人認被告庚○○上開販賣毒品海洛因予陳庭仰逾三
    次部分，販賣安非他命予林伯聰逾十次部分，犯罪嫌疑均有
    不足。公訴人所指被告庚○○上開販賣毒品海洛因或安非他
    命之犯行既屬不能證明，揆諸前揭法條規定，本應為被告庚○○此部分無罪之諭知，惟公訴人認被告庚○○此部分犯行
    與前述有罪之販賣第一級、第二級毒品罪間，分別有連續犯
    之裁判上一罪關係，故亦不另為無罪之諭知。
丙、被告辛○○部分：
壹、有罪部分：
一、被告辛○○販賣第二級毒品安非他命部分：
    訊據被告辛○○矢口否認有何販賣安非他命之犯行，惟查：
  (一)據證人甲○○於警詢中供稱：「於九十四年四月起至八月
    間，打辛○○電話0000000000，向辛○○購買安非他命十餘
    次，都是一小包約零點二公克五百元，曾一次購買一千元二
    包二次，大部分在臺南市土城加油站旁交易」等語（見偵字
    第一五二五０號卷一第一八四頁），就其向辛○○購買安非
    他命之次數、價格及地點，已指陳甚詳，且其所指00000000
    00號行動電話，確係辛○○所使用，亦經被告辛○○於警詢
    中供述無訛（同前卷第八六頁），堪信證人甲○○所述，並
    非憑空杜撰。惟證人甲○○就其向辛○○購買毒品安非他命
    之次數供稱十餘次，所述並非明確，依有利被告解釋之原則
    ，爰以十次計算，其中二次各一千元，其餘八次均為五百元
    。
  (二)另證人丁○○有施用毒品安非他命之惡習，亦經其於九十四
    年十二月十九日警訊時供陳明確，且其除曾於九十四年九月
    間前往被告庚○○住處向庚○○購買一千元之毒品安非他命
    外，並曾於九十四年九月十五日下午，先後二次向被告辛○○購買各一小包安非他命，每次均五百元等情，迭經證人丁○○於警詢時供述明確（見0000000000號警卷第二六頁），
    嗣其於檢察官偵查中復具結供稱：「第一次是九十四年九月
    中旬在我家附近菜市場向他買的，那次我們二人在路上遇到
    ，他問我要不要買毒品，因他急著用錢，我就用五百元向他
    買一包安非他命。第二次也是同一天，隔二、三小時，辛○○約我到菜市場見面，說他急著用錢，他就再賣我一包安非
    他命五百元」等語（見偵字第一五二五０號卷第四三頁）；
    於原審審理時仍就此指證無訛（見原審卷第二八八頁），其
    先後供述情節相符，自可採信。雖其另又證稱：總共向被告
    辛○○買過安非他命三、四次云云（同上卷第二九一頁），
    惟除上開警詢及檢察官偵訊時所述之二次外，證人丁○○就
    其餘購買安非他命之確實金額及時間、地點，均未能明確證
    述，故就超過二次之部分，即難遽信。
  (三)綜上所述，被告辛○○雖否認有何販賣第二級毒品安非他命
    之犯行，惟證人甲○○、丁○○二人均分別指證其有販賣安
    非他命之犯行，且被告辛○○與被告庚○○乃係同居之父子
    ，被告庚○○有販賣毒品海洛因及安非他命之犯行，有如前
    述，被告辛○○耳濡目染之下，而沉淪販毒行列，非難想像
    。且按非法販賣安非他命亦係政府嚴予查緝之違法行為，且
    安非他命亦可任意分裝，而每次買賣之價量，亦隨時隨雙方
    關係之深淺、當時之資力、需求程度及對行情之認知等因素
    ，機動的調整，因之販賣之利得，除經被告坦承或帳冊價量
    均臻明確外，委難察得實情，是縱未確切查得販賣賺取之實
    際差價，但除別有事證，足認係按同一價格轉讓，確未牟利
    之情形外，尚難執此認非法販賣之事證有所不足，致知過坦
    承者難辭重典，飾詞否認者反得逞僥倖，而失情理之平；且
    安非他命亦價格昂貴，取得不易，凡為販賣之不法勾當者，
    苟無利可圖，應無甘冒被查緝法辦重刑之危險，平白無端義
    務為該買賣之工作，是其販入之價格必較售出之價格低廉，
    而有從中賺取買賣差價牟利之意圖及事實，應屬符合論理法
    則且不違背社會通常經驗之合理判斷。則被告蔡志雄上開販
    賣安非他命予丁○○等人之所為，應有從中賺取買賣價差牟
    利之意圖甚明。從而，被告辛○○販賣第二級毒品安非他命
    之犯行，事證明確，亦可認定。
二、被告辛○○持有改造手槍部分：
    訊據被告辛○○矢口否認有此部分犯行，辯稱：未曾摸過槍
    云云，惟查：
  (一)據庚○○於九十四年十二月二十日警詢時供稱：查獲之槍彈
    是我兒子辛○○所有，向一位住佳里綽號「泊勝」的男子（
    即黃泊勝）以二萬五千元所購買；約二星期前某晚，我看到
    辛○○拿該把手槍與黃麗惠拿手電筒前往屋外草叢藏放等語
    （0000000000號警卷第四頁）；同日檢察官偵訊時復供稱：
    取獲之手槍是我兒子辛○○的，查獲之槍彈是辛○○向黃泊
    勝買的等語（偵字第一五二五０號卷一第五０頁）；於九十
    五年一月十三日檢察官偵訊時又供稱：我兒子辛○○曾向「
    阿強」即侯志祥買過一把手槍，侯志祥與黃泊勝曾一起來催
    討欠款五千元；槍都是我兒子保管等語（見偵字第一五二五
    ０號卷一第一七三頁）。是依庚○○上開供述，均一再指稱
    係被告辛○○購買扣案之手槍。
  (二)據被告辛○○於九十四年十二月二十日警詢時供稱：我與我
    父親之朋友黃麗惠曾共同於夜間挖土藏放槍枝等語（見0000
    000000號警卷第二０頁）；於同日檢察官偵訊時則供稱：查
    獲之手槍、子彈是我於九十四年六月間在嘉義市向「泊仔」
    以二萬五千元購買的，買一支槍擊四顆子彈，該槍彈是我與
    黃麗惠一起去藏的等語（偵字第一五二五０號卷一第五一頁
    ）；於九十四年十二月二十八日警詢時復供稱：槍彈是我於
    九十四年七、八月間在永康市，以二萬五千元向「泊勝」（
    即黃泊勝）購買的，當時購買手槍一把、附彈夾一個、子彈
    十二發，曾經往天空試射，曾再向黃泊勝訂購改造子彈三十
    發，於九十四年十一月二十三日左右晚上二十時許，有先給
    我改造子彈二發等語（同上卷第八四、八五頁）；嗣於檢察
    官偵訊時又稱：槍彈是九十四年六月間在嘉義市向黃泊勝購
    買，買槍時附十二顆子彈，扣案只剩四顆，其他拿去試打；
    我父親曾與我去安南區墳墓區試射，他試射二、三發（同上
    卷第一一九、一二０頁）；住處前查扣支改造手槍我記得是
    黃泊勝賣我的；是我父親買來的，但後來都是我在用等語（
    同上卷第二四五頁），就該扣案改造手槍來源究竟係其購買
    ，亦或係其父即被告庚○○所購買，先後所述反覆不一，惟
    其既曾持以前往僻靜處所試射，復將該槍枝藏放在其屋前草
    叢內，即有將該槍枝納入自己實力支配之意思，則被告辛○○確曾持有該把扣案改造手槍之事實，應堪認定，其辯稱未
    持有槍枝云云，為事後卸責之詞，難以採信。
  (三)又扣案改造手槍一枝（槍枝管制編號0000000000號），係由
    仿FN廠1910型辦自動手槍製造之槍枝，換裝土造金屬槍管改
    造而成之改造手槍，機械性能良好，可擊發適用子彈使用，
    具有殺傷力；改造子彈四顆，均具直徑8mm金屬彈頭，採樣
    一顆試射，無法擊發，認不具殺傷力等情，業經內政部警政
    署刑事警察局鑑定在案，並有該局九十五年一月十日刑鑑字
    第0940200315號槍彈鑑定書在卷可佐（見偵字第一五二五０
    號卷一第一七八、一七九頁），被告辛○○此部分犯行，亦
    堪認定。
三、新舊法比較部分：
  (一)新刑法修正施行後，關於槍砲彈藥刀械管制條例第八條第四
    項之規定雖均未修正，惟上開條文併科罰金部分，依被告行
    為時刑法第三十三條第五款「罰金：一元以上」之規定，新
    刑法修正為「罰金：新臺幣一千元以上，以百元計算之」，
    罰金刑之最低額已由新臺幣三元提高為新臺幣一千元，比較
    新舊法結果，以舊法較為有利。
  (二)被告行為後，刑法第五十六條之連續犯規定，業已刪除，此
    刪除雖非犯罪構成要件之變更，但顯已影響行為人刑罰之法
    律效果，自屬法律有變更，而連續犯之規定刪除後，被告辛○○所犯各次販賣第二級毒品之犯行，均屬獨立，應各別論
    罪後併合處罰，自較舊法以連續犯論斷為重，比較新舊法結
    果，以適用舊法較為有利。
  (三)舊刑法第四十二條第二項前段規定：「易服勞役以一元以上
    三元以下折算一日。」，而易服勞役折算標準，據廢止前罰
    金罰鍰提高標準條例第二條前段規定，就其原定數額提高為
    一百倍折算一日，則本件被告行為時之易服勞役折算標準，
    應以銀元一百元以上三百元以下折算一日，即新臺幣三百元
    以上九百元以下折算一日。九十五年七月一日修正公布施行
    之刑法第四十二條第三項前段則規定：「易服勞役以新臺幣
    一千元、二千元或三千元折算一日。」以修正後之折算標準
    有利於被告。惟修正前第四十二條第二項但書規定，易服勞
    役之期限不得逾六個月，修正後第四十二條第三項但書則規
    定，易服勞役之期限不得逾一年，修正後易服勞役之期限，
    顯然較修正前為長，對行為人較為不利。從而，新、舊法之
    易服勞役制度，對被告有利與否，應就個案而為判斷，如依
    新舊法均未逾六個月之日數，則新法對於行為人較為有利，
    如逾六個月之日數，則舊法對於行為人較為有利。而本院對
    被告蔡志雄諭知之併科罰金金額，依新舊法折算易服勞役之
    日數，均未逾六個月，揆諸前揭說明，顯以新法對於被告較
    為有利。
  (四)被告行為後，刑法有關數罪併罰之規定業已修正，其中刑法
    第五十一條第五款規定由「宣告多數有期徒刑者，於各刑中
    之最長期以上，各刑合併之刑期以下，定其刑期。但不得逾
    二十年」，修正為「宣告多數有期徒刑者，於各刑中之最長
    期以上，各刑合併之刑期以下，定其刑期。但不得逾三十年
    」，比較新舊法結果，自以舊法較為有利。
  (五)綜合比較結果，舊法均較為有利，則依刑法第二條第一項前
    段之規定，本件自應適用最有利於行為人之法律即行為時法
    。
四、核被告辛○○所為，係犯毒品危害防制條例第四條第二項之
    販賣第二級毒品罪，及槍砲彈藥刀械管制條例第八條第四項
    之未經許可寄藏可發射子彈具有殺傷力之改造槍枝罪。其先
    後多次販賣第二級毒品犯行，時間緊接，手法相同，所犯又
    係構成要件相同之罪名，顯係基於概括犯意為之，應依修正
    前刑法第五十六條連續犯規定論以一罪，除其中法定最重本
    刑為無期徒刑部分不得加重外，應依法加重其刑。被告辛○○所犯上開二罪，犯意各別，罪名不同，應予分論併罰。至
    於檢察官移送併辦部分，即如附表三編號一（購買人甲○○
    ）部分，與已起訴部分為同一事實，已在本院審理範圍內，
    附此敘明。
五、原審就被告蔡志雄販賣第二級毒品部分，因認其犯行事證明
    確，而予論罪科刑固非無見，惟查：(一)被告販賣安非他命予
    甲○○之次數共計十次，其中一千元者二次，另八次為五百
    元，惟原判決認被告販賣十次均為五百元，即有未合；(二)證
    人丁○○於原審審理時曾經到庭作證（見原審卷二第二八三
    至二九三頁），惟原判決理由記載其未到場云云（見原判決
    第九頁），與卷證資料不合。被告辛○○就此部分上訴意旨
    否認犯罪，雖無理由，然原判決就被告辛○○販賣第二級毒
    品部分，既有上開可議之處，自屬無可維持，由本院將原判
    決此部分予以撤銷改判。爰審酌被告辛○○年輕識淺，涉世
    未深，因身為被告庚○○之子，在家庭之影響下，致觸犯
    本件販賣第二級毒品罪，暨其販賣之次數、數量，對社會所
    造成危害之程度，及犯罪後之態度等一切情狀，就其所犯販
    賣第二級毒品罪，量處有期徒刑七年四月，以示懲儆。又被
    告辛○○販毒所得（詳如附表三所示）按最低額計算，為新
    臺幣七千元，依毒品危害防制條例第十九條第一項前段規定
    ，應宣告沒收，如全部或一部無法沒收時，應以其財產抵償
    。並就上開所處有期徒刑七年四月，與後述駁回上訴部分，
    定應執行刑為有期徒刑十年，併科罰金新台幣五萬元，罰金
    如易服勞役以新臺幣一千元折算壹日，手槍壹枝（含彈匣壹
    個，槍枝編號：0000000000）沒收，販毒所得新臺幣七千元
    沒收，如全部或一部無法沒收時，應以其財產抵償。
六、另原審就被告辛○○所犯未經許可寄藏可發射子彈具有殺傷
    力之改造槍枝罪部分，以其罪證明確，因予適用槍砲彈藥刀
    械管制條例第八條第四項，刑法第十一條、第二條第一項、
    、第四十二條第三項、第三十八條第一項等規定，並敘明審
    酌被告辛○○年輕識淺，涉世未深，因身為被告庚○○之子
    ，在家庭之影響下，觸犯本件之犯行，及犯罪後之態度等一
    切情狀，就其所上開之罪，量處有期徒刑三年，併科罰金新
    台幣五萬元，罰金刑部分並諭知易服勞役之折算標準。復以
    扣案之改造手槍一支（含彈匣一個，槍枝編號：0000000000
    ），為違禁物，應依法宣告沒收，至於扣案之子彈，因俱無
    殺傷力，不予宣告沒收。本院經核，原判決認此部分事用法
    ，均無違誤，量刑亦稱妥適。被告辛○○就此部分上訴意旨
    ，否認犯罪，為無理由，應予駁回。
貳、無罪部分
一、公訴意旨另以：辛○○又另行起意，與真實姓名不詳之一名
    男子共同基於意圖為自己不法所有之犯意聯絡及行為分擔，
    先於九十四年八月十三日凌晨某時許，在臺南市○區○○路
    六二號前，竊取己○○所有之車號J2－2567號自用小客車一
    輛做為交通工具，復於同日凌晨五時二十七分許，由辛○○
    駕駛上開車輛，至臺南縣仁德鄉○○村○○路二二八號「可
    口可樂超商」並在外把風，再由該不詳姓名男子手持客觀上
    可供兇器使用之西瓜刀一把進入超商內，喝令該超商店員乙○○交出財物，致使乙○○不能抗拒後，逕自收銀機及櫃檯
    下方櫃子內取走七千元左右後，與辛○○駕車逃離現場，嗣
    辛○○等二人強盜得手後，即將上開車輛丟棄在臺南市○區
    ○○路與北成路口，經警尋獲後，在車輛後行李箱中雨傘上
    採得辛○○之指紋一枚，而查知上情。因認其另涉有刑法第
    三百三十條第一項之加重強盜罪嫌。
二、本件公訴意旨認被告辛○○涉犯加重強盜罪嫌，無非以上揭
    事實有(一)證人己○○警詢及偵查中陳述車號J2－2567號自用
    小客車失竊及本件「可口可樂超商」遭強盜案，歹徒所使用
    者車輛即為其所失竊之車輛等事實。(二)證人乙○○警詢及偵
    查中證述其曾遭不詳男子持西瓜刀強盜之事實。(三)監視器翻
    拍照片數張，可知本件「可口可樂超商」遭強盜之情形、歹
    徒所使用之車輛車號為J2－2567號及歹徒至少有二人等事實
    。(四)內政部警政署刑事警察局九十四年九月五日刑紋字第09
    40129484號鑑驗書一份及臺南縣警察局歸仁分局刑事案件證
    物採驗紀錄表一紙，警方於車號J2－2567號自用小客車後行
    李箱中雨傘上採得被告辛○○之指紋一枚，因認被告辛○○
    涉犯本件強盜犯行為其論據。
三、按犯罪事實應依證據認定之，無證據不得推定其犯罪事實；
    又不能證明被告犯罪者，即應諭知無罪之判決，刑事訴訟法
    第一百五十四條第二項、第三百零一條第一項分別定有明文
    。又所謂認定犯罪事實之證據，係指足以認定被告確有犯罪
    行為之積極證據而言，如未發現相當證據，或證據不足以證
    明，自不能以推測或擬制之方法，以為裁判基礎。且刑事訴
    訟上證明之資料，無論其為直接證據或間接證據，均須達於
    通常一般人均不致於有所懷疑，而得確信其為真實之程度，
    始得據為有罪之認定，若其關於被告是否犯罪之證明未能達
    此程度，而有合理性懷疑之存在，致使法院無從形成有罪之
    確信，根據「罪證有疑，利於被告」之證據法則，即不得遽
    為不利被告之認定，其以情況證據（即間接證據）斷罪時，
    尤須基於該證據在直接關係上所可證明之他項情況事實，本
    乎推理作用足以確證被告有罪，方為合法，不得徒憑主觀上
    之推想，將一般經驗上有利被告之其他合理情況逕予排除（
    最高法院七十六年台上字第四九八六號、三十二年度上字六
    七號判例意旨參照）。
四、訊據被告辛○○堅決否認涉犯上開強盜行為，辯稱：伊不會
    開車，亦未參與該件超商強盜案等語。經查：
  (一)警方於車號J2－2567號自用小客車後行李箱中雨傘上所採得
    被告辛○○之指紋一枚，經鑑定結果，與被告辛○○右中指
    指紋相符，有內政部警政署刑事警察局九十四年九月五日刑
    紋字第0940129484號鑑驗書一份及臺南縣警察局歸仁分局刑
    事案件證物採驗紀錄表一紙在卷可稽（見0000000000號警卷
    第七七至八０頁、原審卷一第九一至九九頁），憑此證據，
    固可據以認定被告辛○○在車主己○○失竊後，迄該車因案
    被查獲為止，曾碰觸或持用過該把雨傘。惟被告辛○○碰觸
    或持用該雨傘之可能原因非僅一端，或如公訴意旨所推論「
    因參與該強盜案」而持用，或係「搭乘朋友（即作案歹徒）
    便車而碰過該把雨傘」，抑或「單純參取竊取該車而碰觸過
    該把雨傘」，甚或「曾向作案歹徒借用雨傘，而碰過該雨傘
    」等諸般情形，均有可能。在無其他具體事證佐認下，公訴
    意旨所推論者僅眾多可能原因中之一種，在無法排他其他可
    能性之情形下，即難遽認被告確係因參與該強盜案而在該把
    雨傘留下指紋。
  (二)至於公訴意旨所提出之其他證據，其中案發現場超商監視器
    翻拍照片（見0000000000號警卷第八七頁），及其餘遭竊小
    客車行駛中之畫面（同上卷第八八至九０頁），均未拍攝到
    被告辛○○之容貌，另據案發時在場之超商店員乙○○於警
    詢及檢察官偵查中均未能指認被告辛○○即係犯案之歹徒（
    同上警第四一至四四頁，偵字第一五二五０號警卷第一一九
    頁）。
  (三)綜上所述，被告辛○○曾持用過車號J2－2567號自用小客車
    後行李箱中雨傘之原因有多種可能性，在無法排除其他可能
    之情形下，復無其他佐證可認公訴意旨之推論為唯一之真實
    ，揆諸前揭判例意旨，自不能以推測之方式論斷被告辛○○
    此部分犯行。公訴人所提證據之證明力尚未達於使本院確信
    此部分起訴之犯罪事實為真實程度，無從說服本院以形成被
    告蔡志雄就此部分確屬有罪之心證，自應諭知無罪。原審因
    認被告蔡志雄此部分被訴犯罪不能證明，諭知無罪之判決，
    自無不合。檢察官上訴指摘原判決不當，為無理由，應予駁
    回。
據上論斷，應依刑事訴訟法第三百六十九條第一項前段、第三百
六十四條、第二百九十九條第一項、第三百六十八條，毒品危害
防制條例第四條第一項、第二項、第十九條第一項前段，刑法第
十一條、第二條第一項、第四十二條第三項，修正前刑法第五十
六條、第四十七條、第五十一條第五款、第三十八條第一項、第
二款，廢止前罰金罰鍰提高標準條例第一條，判決如主文。
本案經檢察官范文豪到庭執行職務。
中　　華　　民　　國　　96　　年　　5 　　月　　2 　　日
                  刑事第六庭    審判長法　官  蔡崇義
                                      法　官  曾文欣
                                      法　官  杭起鶴
以上正本證明與原本無異。
如不服本判決，應於收受本判決後十日內向本院提出上訴書狀。
其未敘述上訴理由者並得於提起上訴後十日內向本院補提理由書
狀（均須按他造當事人之人數附繕本）「切勿逕送上級法院」。
　　　　　　　　　　　　　　　　　　　書記官  魏安里
中　　華　　民　　國　　96　　年　　5 　　月　　3 　　日
附錄本案論罪科刑法條全文：
毒品危害防制條例第4條第1項、第2項：
製造、運輸、販賣第一級毒品者，處死刑或無期徒刑；處無期徒
刑者，得併科新臺幣一千萬元以下罰金。
製造、運輸、販賣第二級毒品者，處無期徒刑或七年以上有期徒
刑，得併科新臺幣七百萬元以下罰金。
槍砲彈藥刀械管制條例第8條第4項：
未經許可，持有、寄藏或意圖販賣而陳列第一項所列槍枝者，處
三年以上十年以下有期徒刑，併科新臺幣七百萬元以下罰金。
附表一：被告庚○○販賣第一級毒品海洛因一覽表
┌──┬───┬──────┬────────┬───┬───────┐
│編號│購買人│　　時間　　│　　　地點　　　│　次數│　　金額　　　│
├──┼───┼──────┼────────┼───┼───────┤
│ 一 │戊○○│94年9月至94 │ 臺南市安南區顯 │  3次 │2千元1次　　　│
│　　│　　　│年12月8日間 │ 宮二街58巷37號 │　　　│1千元2次      │
├──┼───┼──────┼────────┼───┼───────┤
│ 二 │許云│94年10月中旬│ 同上　　　　　 │　9次 │5百元2次      │
│　　│　　　│至94年12月1 │　　　　　　　　│　    │1千元2次　　　│
│　　│　　　│日間　　　　│　　　　　　　　│　　　│1千5百元3次   │
│　　│　　　│　　　　　　│　　　　　　　　│　　　│2千元1次　　　│
│　　│　　　│　　　　　　│　　　　　　　　│　　　│3千元1次　　　│
├──┼───┼──────┼────────┼───┼───────┤
│ 三 │黃麗惠│94年11月間　│ 同上　　　　　 │　 1次│5百元　　　　 │
├──┼───┼──────┼────────┼───┼───────┤
│ 四 │吳瑞文│94年11月26日│ 同上　　　　　 │　 4次│1千元3次　　　│
│　　│　　　│至同年月30日│　　　　　　　　│　　　│5百元1次　　　│
└──┴───┴──────┴────────┴───┴───────┘
附表二：被告庚○○販賣第二級毒品安非他命一覽表
┌──┬───┬───────┬───────┬───┬──────┐
│編號│購買人│　　 時間　　 │　　 地點　　 │　次數│　 金額　　 │
├──┼───┼───────┼───────┼───┼──────┤
│ 一 │丁○○│94年9月間　　 │臺南市安南區顯│　 1次│　 1千元　　│
│　　│　　　│　　　　　　　│宮二街58巷37號│　　　│　　　　　　│
├──┼───┼───────┼───────┼───┼──────┤
│ 二 │林伯聰│94年9月底至　 │同上　　　　　│  10次│1千元三次　 │
│　　│　　　│94年11月底　　│　　　　　　　│　　　│及5百元7次  │
├──┼───┼───────┼───────┼───┼──────┤
│ 三 │黃泊勝│94年10月中旬至│同上　　　　　│　 2次│ 各2千元 　 │
│　　│　　　│94年11月間　  │　　　　　　　│　　　│            │
├──┼───┼───────┼───────┼───┼──────┤
│ 四 │林崇文│94年11月間　　│同上　　　　　│　 2次│ 各2千元　　│
├──┼───┼───────┼───────┼───┼──────┤
│ 五 │李易庭│94年11月間　　│同上　　　　　│　17次│ 5百元2次   │
│　　│　　　│　　　　　　　│　　　　　　　│　　　│ 1千元5次   │
│　　│　　　│　　　　　　　│　　　　　　　│　　　│ 2千元10次  │
├──┼───┼───────┼───────┼───┼──────┤
│ 六 │郭信宏│94年11月中旬至│同上　　　　　│　 4次│ 1千元1次　 │
│　　│　　　│94年12月4日　 │　　　　　　　│　　　│ 2千元3次　 │
├──┼───┼───────┼───────┼───┼──────┤
│ 七 │郭益志│94年12月19日　│同上　　　　　│　 1次│ 5百元　　　│
└──┴───┴───────┴───────┴───┴──────┘
附表三：被告辛○○販賣第二級毒品安非他命一覽表
┌──┬───┬──────┬──────┬───┬────┐
│編號│購買人│　　 時間　 │　　地點　　│　次數│　金額　│
├──┼───┼──────┼──────┼───┼────┤
│ 一 │甲○○│94年4月至　 │臺南市安南區│  10次│1千元2次│
│　　│　　　│94年8月間　 │土城加油站旁│　　　│5百元8次│
├──┼───┼──────┼──────┼───┼────┤
│ 二 │丁○○│94年9月中旬 │臺南市安南區│　 2次│各5百元 │
│　　│　　　│　　　　　　│菜市場　　　│　　　│　　　　│
└──┴───┴──────┴──────┴───┴────┘
